臺灣高等法院民事判決
108年度重上更一字第143號
上  訴  人  陳彥瑋  
            陳００  
            陳００  
兼  上二人
法定代理人  王淑如  
共     同
訴訟代理人  林玟岑律師
被  上訴人  吳宗輝  
訴訟代理人  鄭凱鴻律師
            胡博強律師
            李協旻律師
上列當事人間請求返還借款事件，上訴人對於中華民國105年12
月29日臺灣新北地方法院105年度重訴字第23號第一審判決提起
上訴，經最高法院第一次發回更審，本院於民國109年12月15日
言詞辯論終結，判決如下：
    主      文
一、原判決除減縮部分，關於命上訴人給付及假執行之宣告，暨
    訴訟費用之裁判均廢棄。
二、上開廢棄部分，被上訴人於第一審之訴及假執行之聲請均駁
    回。
三、第一、二審及發回前第三審訴訟費用，均由被上訴人負擔。
    事實及理由
一、被上訴人主張：上訴人之被繼承人陳柏翰於如附表所示日期
    ，在伊所營位於新北市○○區○○路000號19樓之聯虹營造有限
    公司（下稱聯虹公司）辦公室內，向伊借款如附表所示之金
    額，並均有簽訂借款契約書（下稱系爭借款契約書），約定
    借款期限1年，伊當場將借款金額以現金如數交付，陳柏翰
    並簽發同面額之本票（下稱系爭本票）交付予伊，陳柏翰之
    借款金額合計1億3,770萬元（下稱系爭借款）。詎陳柏翰於
    104年1月24日死亡，由上訴人（下各以姓名稱之）共同繼承
    。伊向上訴人催討，均未獲置理等情。爰依消費借貸及繼承
    法律關係，請求命上訴人在繼承陳柏翰之遺產範圍內，連帶
    給付伊1億3,770萬元，及自臺灣桃園地方法院104年度司促
    字第5207號支付命令繕本送達翌日即104年4月21日起至清償
    日止，按週年利率5%計算之利息（原起訴聲明求為判決：上
    訴人在繼承陳柏翰之遺產範圍內，連帶給付伊1億3,770萬元
    ，及其中2,000萬元自102年8月4日起，其中1,000萬元自103
    年8月15日起，其餘款項自104年1月25日起，均至清償日止
    ，按週年利率5%計算之利息。嗣於發回前本院減縮起訴聲明
    如前，該減縮部分不在本院裁判範圍，此部分原判決亦失效
    ，下不贅述，重上卷三第32頁、第34頁正反面）。並答辯聲
    明求為判決：上訴駁回。
二、上訴人則以：伊等否認被上訴人提出之系爭借款契約書、系
    爭本票為真正，其上「陳柏翰」之簽名及印文均係偽造。法
    務部調查局(下稱調查局)105年7日13日調科貳字第10503299
    740號鑑定書之鑑定結論有明顯且重大之瑕疵，要無足取。
    被上訴人及其子吳政一與聯虹公司銀行帳戶之交易明細充其
    量僅能說明提款明細，不能證明係交付予陳柏翰。且被上訴
    人信用不良，無資力可以現金交付系爭借款予陳柏翰。況陳
    柏翰本身及其配偶王淑如之資產及現金均甚為雄厚，無向被
    上訴人借貸週轉之可能及必要等語，資為抗辯。上訴聲明求
    為判決：㈠、原判決關於命上訴人在繼承陳柏翰之遺產範圍
    內，連帶給付被上訴人1億3,770萬元及自104年4月21日起至
    清償日止，按週年利率5%計算之利息暨宣告假執行之部分均
    廢棄。㈡上開廢棄部分，被上訴人在第一審之訴及假執行之
    聲請均駁回。
三、陳柏翰於104年1月24日死亡，其配偶王淑如及子女陳彥瑋、
    陳００、陳００，均為其法定繼承人，且未拋棄繼承乙情，為兩
    造所不爭執之事實，堪信為真實。
四、被上訴人主張伊與陳柏翰間有系爭借款之消費借貸關係存在
    ，依繼承及消費借貸法律關係，請求上訴人連帶返還系爭借
    款等語，為上訴人所否認，並以前詞置辯。茲查：
㈠、按當事人主張有利於己之事實者，就其事實有舉證之責任，
    民事訴訟法第277條本文定有明文，是民事訴訟如係由原告
    主張權利者，應先由原告負舉證之責，若原告先不能舉證，
    以證實自己主張之事實為真實，則被告就其抗辯事實即令不
    能舉證，或其所舉證據尚有疵累，亦應駁回原告之請求。次
    按稱消費借貸者，於當事人間必本於借貸之意思合致，而有
    移轉金錢或其他代替物之所有權於他方之行為，始得當之。
    倘當事人主張與他方有消費借貸關係存在者，自應就該借貸
    意思互相表示合致及借款業已交付之事實，均負舉證之責任
    。又私文書應由舉證人證其真正，民事訴訟法第357條本文
    定有明文。且當事人提出之私文書，必先證其真正，始有形
    式之證據力；且於形式證據力具備後，法院尚須就其中之記
    載調查是否與系爭事項有關，且屬可信，始有實質證據力之
    可言（最高法院92年度台上字第743號、101年度台上字第20
    73號判決要旨參照）。
㈡、被上訴人主張陳柏翰於附表所示日期向伊借得各筆借款，借
    款期限均為1年，並口頭約定每月兩分利計算之利息，陳柏
    翰於附表所示日期簽發系爭借款契約書及系爭本票予伊，伊
    則當場以現金交付借款予陳柏翰云云，固據提出系爭借款契
    約書及系爭本票影本為證（原審卷一第44至67頁）。然上訴
    人否認系爭借款契約書及系爭本票形式上及實質上真正，揆
    諸前開㈠說明，自應由被上訴人先就該等文書之形式上真正
    負舉證之責。經查：
　1.原審囑託調查局鑑定系爭借款契約書及系爭本票上「陳柏翰
    」之簽名是否為陳柏翰所親簽，經該局將系爭借款契約書及
    系爭本票上「陳柏翰」之待鑑筆跡均編為甲類筆跡，將陳柏
    翰留存於合作金庫商業銀行存款帳戶印鑑卡、桃園縣龜山鄉
    農會活期儲蓄存款契約書、業務往來申請書及印鑑卡、臺灣
    中小企業銀行股份有限公司印鑑卡、聯邦商業銀行股份有限
    公司印鑑卡、金融卡申請書暨約定書、民事陳報狀及附件上
    「陳柏翰」親書等比對筆跡編為乙類筆跡，並以特徵比對法
    比對，鑑定結果固認：「甲類筆跡與乙類筆跡筆劃特徵相似
    ，研判有可能出於同一人手筆」（原審卷二第194至195頁）
    。然調查局辦理筆跡鑑定係按個案筆跡特徵檢查與比對之客
    觀事實，綜合評價之結果，目前分為「相同」、「相似」、
    「不相似」、「不同」4種等級，至於各個等級之近似程度
    比例，依筆跡鑑定之特殊屬性，該局無法提供量化數據，原
    則上，個案筆跡若能符合鑑定條件，經由筆跡特徵比對，應
    能作成「相同」或「不同」肯定性等級之鑑定結論，此有調
    查局109年12月15日調科貳字第10903411300號函文可稽（本
    院卷第347頁），換言之，調查局之鑑定結果意指系爭借款
    契約書及系爭本票上「陳柏翰」筆跡，經個案特徵比對後，
    並未得出甲類與乙類筆跡「相同」之結論，至於甲類筆跡與
    乙類筆跡「相似」之程度亦無法具體量化其百分比，上訴人
    既對此證明力有所爭執，本院自難僅以上開鑑定之結果認定
    系爭借款契約書及系爭本票為陳柏翰所簽立及簽發。
　2.被上訴人於104年4月2日以新北市政府郵局000104號存證信
    函向王淑如催討返還系爭借款，其中內容記載：「柏翰從民
    國100年起陸陸續續委託我向表弟翁啟瑞先生借款新臺幣參
    仟萬元整（詳本票影本）及聯虹營造有限公司借款新臺幣壹
    億元（詳本票影本）以及向我私人借款新臺幣柒佰柒拾萬元
    整（詳本票影本）」。且該函所載陳柏翰簽發予翁啟瑞之本
    票2紙及聯虹公司之本票3紙，分別為附表編號1、2所示之本
    票2紙、編號3、4、7所示之本票3紙，有該存證信函暨本票
    影本可稽（原審卷一第93至98頁），與被上訴人主張各該系
    爭借款契約書、系爭本票所示消費借貸關係存在於被上訴人
    與陳柏翰之間，顯然不符，則被上訴人主張陳柏翰以附表編
    號1至4、7所示借款契約書及本票向伊借款云云，尚非無疑
    。
　3.上訴人向發回前本院聲請囑託內政部警政署刑事警察局（下
    稱刑事警察局）鑑定系爭借款契約書及系爭本票上「陳柏翰
    」之簽名是否為陳柏翰親書，該局以之與前開㈢所示比對筆
    跡，以特徵比對法比對後，鑑定結果認：「系爭借款契約書
    及本票與送鑑文件上陳柏翰簽名字跡不相符」，有該局  10
    7年8月21日刑鑑字第1070077643號鑑定書在卷可參（見重上
    卷二第155至156頁），即作成「不同」之肯定性等級鑑定結
    果。被上訴人雖主張刑事警察局之鑑定結果未標示出處，僅
    就乙類字跡（即比對筆跡，下同）之二處為特徵比對鑑定，
    其鑑定結果有瑕疵而非完善云云，然經本院函詢刑事警察局
    有無就乙類字跡全部比對與鑑定，經該局回覆：107年8月21
    日所為之鑑定事項，係檢視送件資料中待鑑與比對分別為何
    ，復以特徵比對法比對「借款契約書及本票上陳柏翰字跡(
    甲字跡)與「來文載示送件資料三至六上文件上陳柏翰簽名
    字跡(乙字跡)」之字跡特徵，經綜合研判甲字跡與乙字跡不
    相符，並取乙字跡中2個簽名字跡為例，以紅色箭頭標示特
    徵說明，均有就送鑑之筆跡資料全部進行特徵比對等語，此
    有本院107年8月1日發予刑事警察局之函文暨附件、該局 10
    9年11月20日刑鑑字第1098022591號函文及本院公務電話紀
    錄可憑（重上卷二第128至144頁反面、本院卷第287至289頁
    ），堪認刑事警察局就待鑑及比對之筆跡全部互為比對，非
    僅擇取2處比對筆跡，上開鑑定方法並無缺漏，該鑑定結果
    應屬可採，被上訴人前開主張，洵屬有誤。
　4.另被上訴人主張陳柏翰為附表所示之歷次借款行為時，伊前
    配偶即證人藍瑛瑛均在場見聞，並交付現金予陳柏翰云云，
    以證人藍瑛瑛之證述(重上卷二第146頁反面至第148頁)為憑
    。經查：
　⑴證人藍瑛瑛固到庭結證：陳柏翰借款好幾次，時間、金額跟
    附表所示相同，給錢的方式都一樣，都是被上訴人指示我從
    辦公室的保險箱拿現金交付陳柏翰，交付的地點也是一樣，
    都是館前東路112號5樓，陳柏翰當場書立系爭借款契約書及
    本票，無其他擔保品；陳柏翰都是挑中午的時間過來，所以
    現場只有我、被上訴人、陳柏翰3人；當天陳柏翰來，我們
    準備好契約書跟本票給他簽，契約書的內容是我們繕打的，
    我們有定型稿，當時我們三人都在場，陳柏翰簽名蓋印，陳
    柏翰簽好後交給我，我再交給被上訴人；我們把準備好的定
    型稿交給陳柏翰簽，陳柏翰簽好之後，我就把錢給他，每次
    都這樣云云（見重上卷二第146頁反面至第148頁、第149頁
    反面至第150頁）。然對照被上訴人入出國日期紀錄（見重
    上卷一第96頁），顯示被上訴人於103年8月7日、10日、11
    月14日皆出境而不在臺灣境內，是被上訴人於103年8月7日
    、10日、11月14日不可能在聯虹公司辦公室與陳柏翰簽署系
    爭借款契約書，及當場指示證人藍瑛瑛自保險箱取出現金交
    付陳柏翰，可見證人藍瑛瑛前開證述內容已與客觀事實不符
    ，顯非無疑。
　⑵又證人藍瑛瑛於同一訊問程序中，由被上訴人訴訟代理人就
    上開不符之處，再次詢問借款及系爭借款契約書交付情形時
    ，始改證稱：其中有3次103年8月7日、10日、11月14日被上
    訴人出國，他打電話交代我說陳柏翰會過來拿錢，叫我準備
    好給陳柏翰簽。被上訴人在時，當場簽完，我就交給被上訴
    人，被上訴人不在時，我等陳柏翰簽好後，待被上訴人回來
    再交給被上訴人等語（見重上卷二第149至150頁），可見證
    人藍瑛瑛關於系爭借款契約書及系爭本票簽立經過、交付借
    款經過之證述內容前後不一，已難信實。
　⑶再衡情證人藍瑛瑛前為被上訴人之配偶，於104年1至2月間離
    婚後，仍持續與被上訴人共同經營聯虹公司業務，並於聯虹
    公司109年停業後，為被上訴人保管及搬遷保險箱到工地，
    此經證人藍瑛瑛證述明確（見重上卷二第146頁反面、第148
    頁反面），可見證人藍瑛瑛與被上訴人間關係密切、利害與
    共，故證人藍瑛瑛就系爭借款契約書、系爭本票簽立經過以
    及系爭借款交付情形之證述，不無偏頗被上訴人之虞，證人
    藍瑛瑛前開證述，不足採信。
　5.綜上，被上訴人未提出其他積極證據證明系爭借款契約書及
    系爭本票上之陳柏翰簽名為陳柏翰所親簽，應認其就系爭借
    款契約書及系爭本票真正未盡舉證之責任，揆諸前開㈠規定
    及說明，系爭借款契約書及系爭本票即無證據能力，不得作
    為認定被上訴人與陳柏翰間存在各該消費借貸關係之依據。
㈢、被上訴人再主張伊曾放貸訴外人王年正、郭昱伶、林裕益、
    羅淑佳等人約8,962萬元，並提領現金約1億4,047萬元，有
    相當資力可交付系爭借款予陳柏翰云云，並以證人王年正、
    郭昱伶、林裕益、劉彥汶等人之證述、羅淑佳等人借款明細
    表、借款契約書、匯款申請書、支票、被上訴人與吳政一、
    聯虹公司之銀行帳戶交易明細等件影本及大型保險箱相片3
    張（重上卷三第189頁反面至第190頁、卷三第140頁反面至
    第141頁、卷二第187至259頁、原審卷二第4至113頁、重上
    卷二第260至262頁）為憑。茲分述如下：
  1.觀證人王年正到庭結證：我哥哥王年立拿借款契約書回家給
    我簽名，說有借款800萬元之需求，需要我出面借款；我不
    知道這筆借款何人收到等語（重上卷三第176頁反面至第177
    頁）、證人劉彥汶到庭結證：我父親劉添發向聯虹公司借款
    800萬元；我沒有拿到錢，我不知道爸爸有沒有拿到800萬元
    ，後來把地移轉給被上訴人；父親帶我在借款契約書簽名等
    語（重上卷三第140頁反面至第141頁），互核借款契約書影
    本（重上卷二第198頁），僅能證明債務人王年正、劉彥汶
    有在借款契約書上簽名，尚不足以證明被上訴人確實如數交
    付借款予該等債務人。又證人林裕益到庭結證：我與太太郭
    昱伶向聯虹公司借款100萬元，但借款契約書上債務人的簽
    名怪怪的；有拿到借款，實際還多少要問我太太等語（重上
    卷三第189頁反面至第190頁）；證人郭昱伶到庭結證：我和
    林裕益有向聯虹公司借款100萬元，但第一期支票跟本票當
    成利息直接扣掉，沒有拿到足額100萬元，有還一部分款項
    等語（重上卷三第190頁反面至第191頁），亦僅能證明證人
    林裕益曾向聯虹公司借款，但交付之借款金額低於借款契約
    書所載金額，故縱然以前開各個證人之證述再佐以借款明細
    表、借款契約書、匯款申請書、支票等件影本，及大型保險
    箱相片3紙（重上卷二第187至259頁、第260至262頁），至
    多可證王年正、林裕益及郭昱玲、劉添發曾經透過被上訴人
    向聯虹公司借款，然此均與陳柏翰無涉。且依羅淑佳等人借
    款明細表顯示，借款金額為40萬至800萬元不等(重上卷二第
    187頁)，被上訴人幾乎均以匯款及簽發支票之方式交付借款
    ，與系爭借款中單筆金額有高達千萬，合計總額1億7,333萬
    元，被上訴人卻主張均以現金方式交付借款迥異，無從以被
    上訴人或聯虹公司對王年立、郭昱伶、林裕益、羅淑佳等人
    有借款債權一情，推定陳柏翰與被上訴人間就系爭借款有消
    費借貸之意思表示合致及被上訴人有交付借款予陳柏翰之事
    實。
  2.又被上訴人主張其9年間自銀行提領金額合計有1億4千多萬
    元，具有相當之資力籌措現金，並將提領之現金存放於辦公
    室保險箱，再分批以現金交付借款予陳柏翰云云，提出被上
    訴人、吳政一與聯虹公司之銀行帳戶交易明細等件影本以佐
    （原審卷二第4至113頁）。然查：
　⑴被上訴人主張系爭借款金額高達1億3,770萬元，其中數次交
    付之金額單筆動輒1,000萬、2,000萬元、5,000萬元，如此
    龐大之資金，被上訴人何以不採匯款或簽發支票之方式交付
    借款予陳柏翰，以留存交付借款之金流紀錄，也未曾要求陳
    柏翰提供物保或人保，實與常情有違。且觀被上訴人、吳政
    一與聯虹公司之銀行帳戶交易明細等件影本（原審卷二第4
    至113頁），僅能證明被上訴人、吳政一與聯虹公司自95年
    起至104年間，各自於銀行提領款項之情形，交易明細上未
    記載各筆提領之原因及用途，提領期間橫跨9年之久，無與
    附表所示金額相當之提領紀錄，且絕大部分提領之金額為千
    元、萬元或十幾萬元不等，無從證明交易明細所示提領之款
    項與系爭借款有何關連。
　⑵且參被上訴人及其前配偶藍瑛瑛於88年間積欠新北市土城區
    農會430萬元，經該會強制執行，迄103年12月間猶有31萬 6
    ,794元本息未清償，至104年3月24日始清償完畢等情，有債
    權憑證及該農會強制執行聲請狀及清償證明書影本可稽（重
    上卷一第29至31頁）。被上訴人以其子吳政一所有門牌號碼
    新北市○○區○○○路000○0號74樓房屋及坐落土地，於101年5月
    24日設定債權額2,580萬元之第一順位抵押權予華泰商業銀
    行股份有限公司擔保借款債務；復於103年2月13日設定債權
    額3,000萬元之第二順位抵押權予合迪股份有限公司擔保借
    款債務；並於105年1月6日經新北地院105年度司執全字第10
    號假扣押查封，現已由訴外人林木興拍定等情，有該建物登
    記謄本可稽（原審卷二第234至235頁、重上卷一第175頁）
    。被上訴人以其前配偶藍瑛瑛所有新北市○○區○○○路000號5
    樓房屋及坐落土地，於103年3月17日設定債權額2,142萬元
    之最高限額抵押權予臺北富邦商業銀行股份有限公司擔保借
    款債務；於103年12月10日再設定債權額  1,440萬元之第二
    順位抵押權予訴外人楊永成、陳素玲、楊永豐擔保借款債務
    ，有該建物登記謄本可參（重上卷一第176至178頁）。被上
    訴人於101年11月15日、102年7月11日以其女吳晶晶所有門
    牌號碼新北市○○區○○○路000號17樓房屋及坐落土地，設定債
    權額3,120萬元及600萬元之抵押權予永豐商業銀行股份有限
    公司擔保借款債務，嗣因積欠該行2,669萬8,606元未清償，
    而遭該行聲請法院拍賣，現已由訴外人陳世霖拍得，此有新
    北地院104年度司拍字第391號拍賣抵押物裁定及建物登記謄
    本、異動索引可證，且經發回前本院依職權調閱該案卷宗核
    閱屬實（重上卷一第179頁、第193至194頁、第195頁）。綜
    上以觀，被上訴人自101年起至103年間即多次向銀行、個人
    為抵押借款，且因無法清償貸款而遭債權人對之為強制執行
    ，足徵被上訴人於101年至103年間已無資力清償債務，其主
    張於保險箱內尚有1億3,770萬元之現金可分批借款予陳柏翰
    云云，顯非可採。
㈣、又陳柏翰死亡後之遺產申報總額達3億6,666萬9,582元，其於
    104年1月24日死亡前6至9年繼承之財產已納遺產稅扣除額高
    達1億7,676萬2,694元，另有多筆單獨所有、公同共有或公
    共設施保留地之土地，有遺產稅申報書、遺產稅繳清證明書
    各1件存卷可稽（原審卷一第174至175頁、重上卷一第43頁
    ）。且陳柏翰自79年4月10日登記取得新北市○○區○○段○○○段
    000○0地號土地所有權全部，其上未設定抵押權，其死亡時
    按公告現值核定之價額已為1億2,951萬9,900元（原審卷一
    第181頁、重上卷一第43至44頁），市場價值當更高。則陳
    柏翰如有鉅額資金需求，衡情應先以名下土地向金融機構設
    定擔保以獲得低息貸款，何需以口頭約定月息2分，即週年
    利率24％之利息，向被上訴人借款。故上訴人辯稱陳柏翰家
    境富裕，無向被上訴人借貸週轉之必要等語，應屬有據。
㈤、綜上，被上訴人所提證據均無從證明其與陳柏翰間就系爭借
    款互為借貸之意思表示合致，及其已實際交付系爭借款予陳
    柏翰等事實，是被上訴人依消費借貸及繼承法律關係，請求
    上訴人在繼承陳柏翰之遺產範圍內，連帶返還系爭借款本息
    云云，自屬無據。
五、綜上所述，被上訴人依消費借貸及繼承法律關係，請求上訴
    人在繼承陳柏翰之遺產範圍內，連帶給付被上訴人1億3,770
    萬元，並加計自桃園地院104年度司促字第5207號支付命令
    繕本送達翌日即104年4月21日起算之法定遲延利息，為無理
    由，不應准許。原審為上訴人敗訴之判決，尚有未洽。上訴
    意旨指摘原判決不當，求予廢棄改判，為有理由，爰由本院
    廢棄改判如主文第2項所示。
六、本件事證已臻明確，兩造其餘攻擊防禦方法及所提證據，經
    審酌，核與本件判決結果不生影響，爰不再逐一論列，併此
    敘明。
七、據上論結，本件上訴為有理由，依民事訴訟法第450條、第
　　78條，判決如主文。
中　　華　　民　　國　　110 　年　　1 　　月　　29　　日
                    民事第二十一庭
                        審判長法  官  翁昭蓉
                              法  官  呂淑玲
                              法  官  羅惠雯
正本係照原本作成。
如不服本判決，應於收受送達後20日內向本院提出上訴書狀，其
未表明上訴理由者，應於提出上訴後20日內向本院補提理由書狀
（均須按他造當事人之人數附繕本）上訴時應提出委任律師或具
有律師資格之人之委任狀；委任有律師資格者，另應附具律師資
格證書及釋明委任人與受任人有民事訴訟法第466條之1第1項但
書或第2項所定關係之釋明文書影本。
中　　華　　民　　國　　110 　年　　1 　　月　　29　　日
    　　　　　　　　　　　　　書記官　洪秋帆　
　　　　　　　　　　　　　　　　　　　　　　　　　　　　
附表
編號 日期 （民國） 借款金額 （新臺幣） 被上訴人主張陳柏翰同時簽立之系爭借款契約 被上訴人主張陳柏翰同時簽發之系爭本票 證據出處 1 102年8月4日 2,000萬元 借款金額為2,000萬元之102年8月4日借款契約書1紙 發票日為101年8月4日、票面金額為2,000萬元、票號為278544之本票1紙 原審卷一第44至46頁 2 102年8月15日 1,000萬元 借款金額為1,000萬元之102年8月15日借款契約書1紙  發票日為102年8月15日、票面金額為1,000萬元、 票號為278549之本票1紙 原審卷一第47至49頁 3 103年8月7日 1,000萬元 借款金額為1,000萬元之103年8月7日借款契約書1紙 發票日為103年8月7日、票面金額為1,000萬元、票號為0000000之本票1紙 原審卷一第50至52頁 4 103年8月10日 5,000萬元 借款金額為5,000萬元之103年8月10日借款契約書1紙 發票日為103年8月10日、票面金額為5,000萬元、票號為0000000之本票1紙 原審卷一第53至55頁 5 103年8月26日 140萬元 借款金額為140萬元之103年8月26日借款契約書1紙 發票日為103年8月26日、票面金額為140萬元、票號為0000000之本票1紙 原審卷一第56至58頁 6 103年9月19日 500萬元 借款金額為500萬元之103年9月19日借款契約書1紙 發票日為103年9月19日、票面金額為500萬元、票號為0000000之本票1紙 原審卷一第59至61頁 6 103年10月10日 130萬元 借款金額為130萬元之103年10月10日借款契約書1紙 發票日為103年10月10日、票面金額為130萬元、票號為0000000之本票1紙 原審卷一第62至64頁 7 103年11月14日 4,000萬元 借款金額為4,000萬元之103年11月14日借款契約書1紙 發票日為103年11月14日、票面金額為4000萬元、票號為0000000之本票1紙 原審卷一第65至67頁 合計  1億3,770萬元